臺灣基隆地方法院刑事判決　　　　　　　94年度簡上字第98號
上　訴　人
即　被　告　乙○○
上列上訴人即被告因竊盜案件，不服本院基隆簡易庭中華民國
94年4月21日94年度基簡字第289號第一審刑事簡易判決（檢察官
聲請簡易判決處刑案號：94年度速偵字第190號），提起上訴，
本院管轄之第二審合議庭判決如下：
    主      文
上訴駁回。
    事　　　實
一、乙○○意圖為自己不法之所有，於民國94年4月5日16時30分
    許，在基隆市○○路41號全家便利商店內，徒手竊得店內置
    於冰櫃內陳設價值新臺幣58元之商品「麒麟一番榨啤酒」1
    罐，並將之藏放於所攜帶之背包內。得手後未結帳而步出店
    外，旋為該店店員丙○○發覺而報警查獲。
二、案經基隆市警察局第一分局報告臺灣基隆地方法院檢察署檢
    察官偵查聲請簡易判決處刑。
　　理　　　由
一、訊據被告乙○○固坦承其進入上開便利商店後，有將1瓶麒
    麟一番榨啤酒放入其背包內，惟矢口否認有何竊盜犯行，辯
    稱：其並沒有要偷竊之意，係因行動電話鈴響，其在店門口
    附近接電話，嗣因通訊不良而踏出店門，後來轉身要買香煙
    及付錢即被誤認偷竊，店員就只收其購買香煙的錢，卻不收
    其購買啤酒的錢云云。惟查：
  (一)上開事實，業據被告乙○○於偵查時供承不諱，核與證人丙
    ○○於本院審理時證述：「她（指被告）從進入店裡後就開
    始四處繞，繞了約5分鐘以上，她就繞到冰櫃拿出2瓶啤酒，
    後來她先將一瓶啤酒放回去，另一瓶則拿在手上並看到她直
    接將該瓶放入她的側背包，她的背包沒有拉鍊。因為我站的
    櫃台位置與她放啤酒的位置是一直線，可以看得到（審判長
    請證人將相關位置畫出）。被告當時是背對著我，被告是側
    身所以我看到她手有弄背包的動作，我當時不是很確定她有
    將啤酒放入背包，我就走過去假裝在整理東西，看到背包有
    一瓶麒麟啤酒，因為她背包沒有關所以我看得很清楚，後來
    她就假裝沒事要直接出門口，她當時並無翻報紙或其他東西
    或是買其他的東西，她出店門時有東看西看一下才出去，她
    一出門口我就按店長鈴，店長就從倉庫衝出來問我何事，我
    說被告偷東西，店長就從店外的壹個柱子把被告抓回櫃台那
    邊。店長就叫我打電話報警」等情節相符（見本院94年9 月
    15日審判筆錄），並有贓物認領保管單、被竊物品照片及證
    人丙○○當庭繪製之位置圖在卷可稽，足見被告於偵查時之
    自白與事實相符。
  (二)被告嗣雖翻異前詞而為前揭辯解，惟查，被告進入便利商店
    後並未接聽或撥打行動電話，而係將啤酒放入背包後，假裝
    沒事東看西看後直接步出店門，並於步出店門後，由店長從
    店外將被告抓回櫃台，並非自己轉身進門，且被告係待警察
    來後，才說要買香煙並結所竊啤酒的錢等情，業據證人丙○
    ○於本院審理時證述甚詳（見本院同上審判筆錄），查證人
    丙○○於被告素無怨仇，衡情自無甘冒偽證罪責而為被告不
    利之陳述，且被告於警訊之初辯稱：其係翻報紙剛好手機響
    就順手將啤酒放其手提袋內等語（見偵查卷第8頁），於本
    院準備程序時則辯稱：其係打電話時將啤酒放入背包內，當
    時還未步出店外，店員就說其偷竊等語（見本院94年8月29
    日準備程序筆錄），嗣於本院審理時又改辯稱：其有將啤酒
    放入其袋內，還想要買些麼，有翻報紙，再來電話響了，其
    在門口附近接電話，因為通訊不良而踏出店門，後來轉身要
    進入店內即被店員指稱偷竊等語（見本院94年9月15日審判
    筆錄），所辯前後不一，顯見其所辯乃臨訟杜撰之詞，不足
    採信，應以證人丙○○所為之證述為可採。
  (三)綜上所述，被告所辯並不足採。本案事證明確，應依法論科
    。
二、核被告所為，係犯刑法第320條第1項之竊盜罪。原審以被告
    罪證明確，適用刑事訴訟法第449條第1項前段、第454條第2
    項、刑法第320條第1項、第41條第1項、罰金罰鍰提高標準
    條例第1條前段、第2條之規定，量處被告拘役40日，如易科
    罰金以300元折算1日，其認事用法，均無不合，量刑亦稱妥
    適。被告提起本件上訴認其並未竊盜，且量刑過重云云，均
    無理由，應予駁回。
據上論斷，應依刑事訴訟法第455條之1第3項、第368條，判決如
主文。
本案經檢察官甲○○到庭執行職務。
中　　華　　民　　國　　94　　年　　9 　　月　　29　　日
                  刑事第三庭審判長法  官  鄭 景 文
                                  法  官  曾 雨 明
                                  法  官  王 美 婷
以上正本證明與原本無異。
不得上訴。
中　　華　　民　　國　　94　　年　　9 　　月　　30　　日
                                  書記官  劉珍珍
